

CAMILO ANDRES LOPEZ CASTRO

PERFIL

Tecnólogo en desarrollo de software sólidos conocimientos tecnologías de la información y la comunicación (TIC). Poseo habilidades destacadas en programación y lógica de desarrollo, incluyendo Python, Frontend. Backend, JavaScript y Java. Además, cuento con experiencia en el manejo de gestores de bases de datos como MySql Workbench, MongoDB y PHPMyAdmin. Mi formación incluye familiaridad con el marco de trabajo SCRUM, desempeñando roles tanto SCRUM como Master como Developer. Así mismo. poseo conocimientos en ciberseguridad y Ethical Hacking. Mi experiencia laboral abarca el ámbito tecnológico, donde he trabajado como Auxiliar de Sistemas y brindado soporte técnico tanto interno como externo para empresas. Destaco por mi ética laboral y humana, siendo reconocido por mi responsabilidad, honestidad y respeto en el entorno laboral. Soy un colaborador eficiente en trabajo en equipo, con una notable capacidad de adaptación y autoaprendizaje, orientado especialmente hacia la ciberseguridad.

CONTACTO

TELÉFONO: (+057) 3209314705

LINKEDIN:

https://www.linkedin.com/in/camilo-andr%C3%A9s-I%C3%B3pez-castro/

CORREO ELECTRÓNICO:

APTITUDES

- Resolución de problemas
- Proactivo
- Trabajo en Equipo
- Escucha Activa
- Adaptación
- Atención a los detalles
- Orientación al Objetivo

EXPERIENCIA LABORAL

Fideicomisos Patrimonios Autónomos Fiduciaria La Previsora SA - PARCAL. Junio 2023 – Actualmente

- Realizar las operaciones de mantenimiento y control de rendimiento de servidores de red.
- Instalar el correo electrónico interno y llevar a cabo el respectivo mantenimiento.
- Prestar soporte en la configuración de servicios en Internet
- Elaborar y controlar copias de respaldo de la información almacenada en los servidores de la Entidad.
- Elaborar y actualizar el inventario de los equipos del Patrimonio Autónomo (propios y en arriendo).
- Hacer el mantenimiento preventivo y correctivo de equipos.
- Entregar los equipos a los usuarios nuevos al ingreso.
- Mantenimiento del cableado de red y voz.
- Prestar soporte a los usuarios en temas relacionados con el área de sistemas.
- Preparar y presentar informes de carácter técnico en los cuales se le designe.
- Las demás funciones inherentes a la naturaleza de las responsabilidades del cargo, las cuales serán asignadas por los superiores inmediatos.

PEC Y CIA - Coomeva Entidad Promotora de Salud SA en Liquidación. Abril 2023 – junio 2023

- Diagnóstico del mal funcionamiento del hardware y el software, presente en los equipos de los colaboradores.
- Atención a requerimientos e incidentes tecnológicos enviados por el correo de mesa de servicios ti.soporte@coomevaeps.com.
- Gestión y reemplazo de las partes dañadas o con averías en los equipos cuando por cuestión de garantía o daño causado por el colaborador (no cubierto por garantía).
- Configuración de perfiles, correos electrónicos y accesos para los nuevos ingresos, así como la asignación de los nuevos equipos.
- Brindar asistencia técnica a los colaboradores y gestionar las mejoras.
- Recepción de los Equipos de los PC a los colaboradores salientes.
- Apoyo en la Actualización y control del Inventario por generación de asignación, devolución o préstamos de equipos de cómputo.

- Program English for Everyone Golden Bridge Corp SAS Awards mayo 2022
- Diplomado Misión TIC (Desarrollo de aplicaciones móviles web).
 UNIVERSIDAD AUTÓNOMA DE BUCARAMANGA UNAB - 200 horas (Culminado)
- Diplomado Misión TIC (Desarrollo de Software). UNIVERSIDAD AUTÓNOMA DE BUCARAMANGA UNAB - 200 horas (Culminado)
- Diplomado Misión TIC (Fundamentos de Programación). UNIVERSIDAD AUTÓNOMA DE BUCARAMANGA UNAB 200 horas (Culminado)

IDIOMAS INGLÉS: Lectura: 95% Estructura: 90% Escucha: 95% Habla: 95%

Referencias y certificaciones a solicitud.

- Garantizar el servicio continuo de Internet en la sede y atención a los incidentes presentados por intermitencia o ausencia del servicio.
- Instalación y configuración de aplicativos relacionados con la operación de Coomeva Eps en Liquidación.
- Garantizar el cumplimiento de las políticas, medidas e instructivos generados por la oficina de Tics, en pro de una correcta práctica y buen funcionamiento de las herramientas tecnológicas.
- Elaborar informes sobre el estado de los equipos y sistemas de la empresa.

KONECTA COLOMBIA- Representante de Servicio Técnico Febrero 2022 - Abril 2023

- Responsable de brindar la primera línea de soporte técnico telefónico de hardware, Firewall, sistemas, subsistemas y/o aplicaciones para clientes.
- Responder preguntas básicas sobre instalación, operación, configuración, personalización y uso de los productos.
- Aplicación de técnicas básicas de diagnóstico para identificar problemas, investigar causas y recomendar soluciones para corregir fallas comunes.
- Responder y resolver las solicitudes de los clientes, en relación con las dificultades de las operaciones, validación e instalación de software, un login, y red, brindando un servicio al cliente rápido, eficiente a nivel nacional e internacional en segunda lengua (inglés)

FORMACIÓN ACADÉMICA

TECNÓLOGO EN DESARROLLO DE SOFTWARE UNIVERSIDAD SAN BUENAVENTURA Bogotá D.C 2021 - 2024

INGENIERIA EN DESARROLLO DE SOFTWARE UNIVERSIDAD POLITECNICO GRANCOLOMBIANO Bogotá D.C 2024 – Actualmente

OTROS ESTUDIOS

- Diplomado En Programación En Java. UNIVERSIDAD POLITÉCNICO DE COLOMBIA - 120 HORAS (Culminado)
- Business Analysis & Process Management Coursera Learner
 enero 2024
- Junior Cyber Security Analyst Career Path. CISCO Networking Academy noviembre 2023
- Cyber Threat Management Course. CISCO Networking Academy noviembre 2023
- Network Defense Course. CISCO Networking Academy noviembre 2023
- Endpoint Security Course. CISCO Networking Academy noviembre 2023
- Networking Devices and Initial Configuration Course. CISCO Networking Academy – noviembre 2023
- Networking Basics Course. CISCO Networking Academy noviembre 2023
- Introduction to Cybersecurity Course. CISCO Networking Academy noviembre 2023
- SCRUM MASTER Professional Certifícate. Certiprof Professional Knowledge – enero 2023
- SCRUM DEVELOPER Professional Certificate. Certiprof Professional Knowledge - enero 2023